臺灣高等法院臺南分院刑事判決
111年度侵上訴字第1005號
上  訴  人  
即  被  告  林俊利
選任辯護人  許哲嘉律師
            林湘清律師
上列上訴人因妨害性自主案件，不服臺灣雲林地方法院109年度
侵訴字第33號中華民國111年6月8日第一審判決（起訴案號：臺
灣雲林地方檢察署109年度偵字第5805號、第6258號），提起上
訴，本院判決如下：
    主  文
原判決撤銷。
林俊利成年人故意對少年犯強制性交罪，處有期徒刑肆年貳月；
又成年人故意對少年犯強制性交罪，處有期徒刑參年肆月。應執
行有期徒刑陸年捌月。 
    事  實
一、第一次性侵犯行：
　㈠林俊利為成年人，其長女D女（卷內代號BL000-A109102D，民
    國93年12月生）與少年甲○（卷內代號BL000-A109102，民國
    92年2月生)是好朋友，因甲○是隔代教養家庭，甲○比較喜歡
    與同年齡層的D女相處，林俊利因而同意甲○於109年6、7月
    間，在其位於雲林縣○○鄉○○村○○000號之0住處居住。林俊利
    知悉甲○為未滿18歲之少女，竟基於成年人故意對少年強制
    性交之犯意，於109年7月20至22日期間的晚上某時，趁甲○
    在2樓浴室沐浴後行經林俊利房間之機會，強行攔阻甲○，將
    甲○抱入其房間內，強吻甲○，將甲○壓制在房間床上，用手
    撫摸甲○身體、胸部，以手指、陰莖插入甲○陰道。過程中，
    甲○持續以口稱「不要」、以手嘗試推開林俊利、以身體掙
    扎、以腳持續扭動等方式，表達拒絕之意，林俊利仍不顧甲
    ○之拒絕，以手摀住甲○嘴巴，讓甲○無法發出聲音，持續以
    強制力對甲○性交，而以此方式對甲○強制性交1次。
　㈡甲○於遭到性侵後，趕緊回到一樓與正在看電視、滑手機的D
    女、D女男朋友林○宏一起，礙於性侵者是D女父親的壓力，
    而未發作，嗣後某日雖曾告知D女、D女妹妹E女（卷內代號B
    L000-A109102E）遭到林俊利性侵乙事，但彼此礙於立場，
    均未對外聲張。
二、第二次性侵犯行：
　㈠甲○於遭到林俊利第一次性侵後，雖仍經常前往找D女，但已
    減少在林俊利家中過夜。於109年7月31日晚間某時，因故又
    去林俊利住處找D女，甲○即未上樓，單獨坐在一樓等待D女
    回家，詎林俊利見甲○孤身在一樓等待D女，認有機可趁，竟
    另行起意，基於成年人故意對少年強制性交之犯意，欲將甲
    ○強行帶往2樓房間未果，乃關閉一樓之對外門，將甲○控制
    在一樓客廳單人座椅，無視甲○抗拒呼救，以其手指、陰莖
    強行插入甲○陰道之方式，對甲○強制性交1次。
  ㈡甲○於第二次遭到林俊利性侵害時，乃趁機開啟手機錄音功能
    存證，於遭受性侵後一時不知要去哪裡，乃通知D女及D女的
    男朋友林○宏趕緊回家，再通知住在附近、伊和D女共同的朋
    友C男（卷內代號BLOOO-A109102C）先行前來陪伊，並於7月
    31日晚間報警處理，而為警察查悉上情。
三、案經甲○告訴並由臺灣雲林地方檢察署檢察官偵查起訴。
    理  由
壹、本案以下認定被告有罪之積極證據中，部分雖屬被告以外之
    人於審判外之陳述，而屬傳聞證據，惟檢察官、被告、辯護
    人於原審並未爭執證據能力（原審卷第266、326頁、第456
    頁至第479頁），於本院表示同意有證據能力（本院卷第85
    頁），本院審酌該等證據作成時之情況及證據取得過程，並
    無違法不當情事，堪認為適當，依刑事訴訟法第159 條之5 
    規定，乃有證據能力。
貳、就事實欄一第一次性侵犯行部分：
一、被告的答辯：
　　被告於偵查中雖然一度坦承第一次性侵甲○的犯行（偵5805
    號卷第18頁），然自警詢至本院審理過程，仍多是僅坦認有
    於事實欄一所示時地與甲○性交，而矢口否認有何強制性交
    犯行，辯稱：第一次被害人洗完澡後披著一條浴巾出來，我
    一時衝動就向前抱住甲○並親吻甲○，之後甲○就自己走進我
    的房間躺在我的床上，我就與甲○發生性交行為，甲○於過程
    中沒有任何反抗的動作，本次是經過甲○同意而性交云云（
    警卷第10頁反面、聲押卷第25頁，聲押更一卷第38頁、原審
    卷第260、325頁，本院卷第84、174頁）。
　　辯護人辯護意旨略以：①甲○就重要的事實發生經過，證述不
    一，且有選擇性忘記之情，復與常理不符。②甲○於第一次性
    交案發時，1樓有人，但未向1樓的人發出求救，且案發後能
    至1樓與被告女兒等人聊天、玩手機，無情緒不穩之情，難
    認有強制性交。③若被告真對甲○強制性交，甲○於案發後怎
    麼會依舊住在被告家？④甲○在事發後未將此事告知他人，與
    常理不合。⑤若甲○此次真遭強制性交，為何在7月31日到被
    告住處時，被告家中無人，甲○敢自己處於該處？⑥創傷後壓
    力症候群的鑑定，有可能是因為事實欄二之強制性交，無法
    證明被告有事實欄一之強制性交等語（原審卷第368、484、
    485頁）。
二、經查：被告事實欄一犯行，業據甲○指述明確：
　㈠甲○於109年8月1日偵查中具結證稱：被告女兒是我休學之後
    認識的人，她讀○○國中，我叫她學妹。我大概於109年6月中
    到最近住被告上址住處（他字卷第8頁），住約一個禮拜後
    ，有認被告為乾爹。被告知道我的年紀。我會去住被告上址
    住處，是因為被告女兒在那裡（第9頁）。第一次性交案發
    時，被告2個女兒及大女兒男友都在，那時被告先上樓洗澡
    ，不久換被告女兒洗，接著換我。被告房間在二樓浴室旁，
    我洗完穿好短袖T恤跟短褲走出來後，經過被告房間，被告
    把我壓在房間外牆壁上，再把我拉進他房間，把房門關起來
    ，我一直抵抗，被告有將我嘴巴摀住，到他房間時，被告用
    嘴巴堵著我的嘴巴，我試著把他推開，但沒有成功。被告把
    我上半身衣服掀起來，連内衣都掀掉，褲子連內褲整個脫掉
    ，被告用手亂摸我的胸部跟下體，手指伸進我陰道，我有跟
    他說「不要」，而且稍微在哭，並扭來扭去，被告就把我壓
    住，用力把我的腳掰開，生殖器插入我的陰道，過程大約幾
    分鐘，後來射精射在我的肚子，再拿衛生紙擦掉，然後他說
    「你是不是怕妹妹他們知道」，我說「對」，他就說「你不
    說我也不說那就不會有人知道」。後來，我衣服穿一穿就到
    一樓。事情發生的時候，D女他們是在一樓（第10頁至第12
    頁）。第一次性交發生後，白天到睡覺之前，我都會坐在樓
    下，不會上去，晚上就回阿祖家睡（第13頁）。昨天（109
    年7月30日）我跟被告女兒發生一點爭執，想說要回去找她
    們說清楚，我於109年7月31日晚上9點多到被告上址住處，
    發現被告女兒他們不在家，我想說坐在客廳等一下，然後就
    發生第二次的事情（第13頁）。（你進門的時候就知道被告
    女兒他們不在，但是被告在，你怎麼會還敢進去？）想說只
    是進去等他們，心裡會有一點緊張害怕等語（第13頁）。
　㈡甲○於110年2月22日原審具結證稱：
　⒈109 年7 月20日到22日間，有一次晚上我在被告位於雲林縣○
    ○鄉○○村○○000 號之0 住處2樓盥洗，盥洗後，我穿好上衣跟
    褲子出來，經過被告房門，被告把我推到牆邊，再把我拉進
    他房間，並把房門關起來。我有抵抗被告，有推他，被告親
    我嘴巴，我想要喊叫，但沒辦法喊，到房間後，被告把我壓
    在床上，然後掀開我的衣服，內衣也掀掉，被告的手就摸我
    的胸部、下體，我有拒絕、說不要，喊了很多次，被告裝成
    沒有聽到，我一直掙扎，腳一直扭動，不想讓被告將他的生
    殖器插入，我一直扳被告的腿，被告把我壓著，我有推他，
    但他力氣很大，我抵抗不了，不久，被告就用下體（生殖器
    ）進入我下體（生殖器）裡面。整個過程大概五至十分鐘。
    被告後來把生殖器抽出後，有射精在我的肚子，他拿衛生紙
    擦掉。他說「這個事怕妹妹他們知道」，我說「對」，他就
    直接回我說「你不說，我也不說，不是就沒有人知道了」。
    後來我自己穿好衣服，只想趕快離開那邊，就直接到一樓。
    到一樓時，有遇到被告的兩個女兒，就跟被告的女兒及D女
    的男友林○宏在聊天（原審卷第327頁至第336頁、第343頁、
    第347頁至第352頁）。
　⒉在第一次性交發生後，第二次性交發生前，我去被告家，就
    不太敢上二樓，因為擔心會再發生第一次的事，所以，如果
    有去被告家，晚上比較常跑回自己家睡，白天因為想跟被告
    女兒他們出去玩會再去被告家（原審卷第339頁）。
　　我被性侵後，只想趕快離開那個房間，當下心情很複雜，需
    要平復一下才能給自己有正常的反應，因為D女她們人都在
    一樓，我才直接往樓下走（原審卷第352頁）。我會到一樓
    ，是因為被告的兩個女兒在一樓，覺得那邊比較有安全感（
    原審卷第358頁）。
　⒊第二次性交發生時，我有用手機去錄下一些片段，因為有第
    一次的事，所以我想做蒐證動作（原審卷第357頁）。當時
    手機就放在我旁邊的小桌子上面，被告侵犯我的時候我去按
    的，是緊急的狀況試著去拿的（原審卷第362、363頁）。
　⒋在109年7月20日以前（第一次性交發生前），我沒有私下跟
    被告出去過，被告也未曾送我什麼讓我很有印象或感動的東
    西，我平常跟朋友或男友，會用Messenger聯絡，但沒有跟
    被告用這樣的方式講感情的事情。案發期間我有男友，我把
    被告當朋友的長輩來看（原審卷第361、362頁）。多叫被告
    叔叔，偶爾曾稱呼被告為爸爸（原審卷第356頁）。
　⒌我在第二次性交發生前，有告訴被告家人（本院註：即被告
    女兒）遭被告第一次強制性交的事情，我先跟D女講，那時
    候我跟D女友出去，是在外面講的，D女有點不相信我，沒有
    多說甚麼，D女的男朋友林○宏則是D女跟他提，然後林○宏來
    問我，我也有講一些（原審卷第336至338頁）。
　⒍於第一次性交發生時，因那段時間有一些事情在跟男友吵架
    ，所以沒有把自己受害的事情跟他講（原審卷第357、365頁
    ）。（提示警卷第42至46頁甲○與男朋友劉○○的手機訊息，
    你在訊息中說「反正你問他們，他們都說是我的錯，報了也
    不一定成立，我怕我真的很怕，反正都已經是這樣了」，他
    問你「第一次也是強的嗎」，你說「上次被他強，就跟你吵
    架的那幾天」，後來劉先生問「你為什麼不說，你為什麼不
    說」，你說「我要怎麼講，我根本沒那個勇氣，我怕你會不
    要我」，是何意？）我怕男友會跟我提分手，我當時對他的
    感情很深，很擔心如果講了一些事情，男友對我的感情會產
    生動搖（原審卷第364至366頁）。
　㈢觀諸甲○於偵查及審判中之證述，就遭性侵之關鍵情節，諸如
    ：從浴室離開遭被告拉進房間以強暴行為而為性交等強制性
    交情節，前後相符，並無瑕疵可指，且甲○為未成年女子，
    年紀甚輕，與被告並無怨隙，被告復曾提供食宿予甲○、幫
    助過甲○，如非被告真有性侵情事，甲○當無杜撰性侵情節，
    設詞誣陷被告之理。因此甲○所證上情，應係本於親身經歷
    所為之證述，而非虛妄之詞。至辯護人主張甲○有原審的證
    詞有選擇性忘記云云，本院衡酌審判時距離案發時已接近2 
    年，時間久遠，人的記憶難免模糊，因此，甲○於審判中就
    與案情無重要關係的細節，因印象不深而忘記或者在時序上
    記憶有些出入，需要經由提示始能回憶，實屬正常，不能因
    甲○記憶有所淡忘即謂其有偽證之情，辯護人此部分主張尚
    屬無據。
  ㈣依甲○所證上情可知，甲○在第一次性交案發前，未曾跟被告
    私下出去過，被告不曾送給甲○會讓甲○有印象或感動的東西
    ，被告對此部分證詞並沒有爭執。另現代社會人與人的聯絡
    交往經常使用社群軟體，倘被告與甲○互有好感，應當會有
    以社群軟體親密互動的對話紀錄留存，然甲○明確證稱未曾
    與被告有親密聯絡，而被告也沒提出任何親密聯絡之對話紀
    錄，因此，甲○此部分所述應為真實。再者，甲○於原審中證
    稱：「把被告當成長輩，多叫被告叔叔，曾稱呼被告為爸爸
    」（原審卷第356、362頁），此與被告長女D女於偵查中證
    稱：甲○有來住過我家，她說從小沒有感受到家庭的愛，所
    以她就跟著我們叫我爸爸「爸爸」等語相符（偵5805卷第19
    頁至第23頁），可見甲○確實將被告當成「爸爸」般的長輩
    來看待。又甲○在第一次性交案發時，已有男友且對男友用
    情頗深，業據甲○於原審證述如前，參以甲○與其男友對話內
    容中，甲○稱：「反正你問他們，他們都說是我的錯，報了
    也不一定成立，我怕我真的很怕，反正都已經是這樣了」，
    甲○男友稱：「第一次也是強的嗎」，甲○稱：「上次被他強
    ，就跟你吵架的那幾天」，甲○男友稱「你為什麼不說，你
    為什麼不說」，甲○稱「我要怎麼講，我根本沒那個勇氣，
    我怕你會不要我」（警卷第42至46頁），從甲○對其男友稱
    「我要怎麼講，我根本沒那個勇氣，我怕你會不要我」的字
    裡行間可以看出，甲○對其男友用情甚深，非常擔心失去男
    友，甲○自己有深愛的男友，且把被告當成爸爸般的長輩看
    待，甲○與被告間未曾有親密或情愫的互動，甲○應不會出於
    自願與被告發生性交。因此，甲○證稱係遭被告強制性交之
    可信度甚高。
三、被告於109年7月31日第二次性侵甲○時，甲○即趁機打開身旁
    手機的錄影功能錄影存證，經原審法院當庭勘驗結果略以：
    「畫面一開始手機出現似被推倒之聲響，緊接著出現一名女
    子（應為甲○）痛苦尖叫。持手機錄影之人似被推倒在地，
    因為手機畫面經晃動後朝著天花板拍攝。女子持續尖叫，拍
    攝畫面出現輕微有規律性小晃動，該名女子以尖叫方式大喊
    不要，緊接著又持續尖叫，手機螢幕仍輕微有規律小晃動，
    女子仍持續尖叫。該名女子痛苦尖叫後，手機畫面劇烈晃動
    後影片終止」等情，有原審勘驗筆錄可考（原審卷第475頁
    ），此為被告對甲○為第二次性侵之錄影影片，為被告所不
    爭執（原審卷第480頁）。
　　就被害人甲○的反應觀察，倘若被告第一次與甲○發生性交關
    係是出於甲○自願，衡情被告於相距約僅10日左右想要第二
    次再與甲○發生性關係，甲○應無可能會如此激烈反抗，由此
    可以推論甲○第一次就是遭到被告性侵，且於第一次遭到性
    侵後，心裡已經對被告有所防備，知道要用手機存證保護自
    己。
　　另從被告的角度觀察，被告於第二次對甲○性交時，面對甲○
    發出十分驚恐的拒絕反應，仍然直接使用不法腕力強制甲○
    就範，過程中沒有聽到被告以任何軟性言語博取甲○同意性
    交，可見被告第二次性交時，完全沒有要與甲○合意性交之
    跡狀，而只是要以暴力制伏甲○後而為性交，可以推論被告
    第一次與甲○性交時，即是以強制手段達到目的，本次見甲○
    因與被告女兒們感情甚佳、與自己原生家庭感情不親，不敢
    聲張（甲○第一次案發後沒有聲張原因詳下述），覺得甲○年
    輕可欺，而食髓知味，所以才於第二次仍未嘗試獲得甲○同
    意，而直接對甲○強制性交，甲○也因此在第二次遭到強制性
    交時，發出十分恐懼、害怕的尖叫聲。
四、甲○上開證稱：其於第一次遭到被告性侵後，就曾告知被告
    長女D女、被告次女E女此事，但彼此礙於尷尬立場均沒有聲
    張等情，亦據：
　㈠D女於109年9月18日偵查中證稱：（就你所知，你爸爸跟甲○
    的第一次性行為，甲○是被勉強的還是自願的？）第一次時
    甲○跟我說他是被強迫的（偵5805號卷第21頁）。（甲○何時
    地告訴你跟你爸爸發生性行為？）第一次是在妹妹的房間跟
    我和林○宏講的，當時妹妹在一樓看電視。後來在○○○○旅館
    對面，甲○跟我和我妹妹講，這次是妹妹第一次知道此事等
    語（偵5805卷第22頁）。
　㈡E女於109年9月18日偵查中證稱：（109年7月31日警察到你家
    之前，你是否知道甲○跟你爸爸發生性行為？）知道。（就
    你所知，甲○是自願還是被勉強而跟你爸爸發生性行為？）
    甲○跟我和姊姊說，他被爸爸那樣。...（在○○○○旅館對面，
    你第一次聽到甲○說她跟爸爸發生性行為有什麼反應？）一
    開始覺得很驚訝，後來就不想管了，我們生活也沒有什麼改
    變，甲○跟我們講過之後，她也沒有搬回家。7月31日警察來
    我家之後，她的東西就都拿走了等語（偵5805卷第22頁）。
　㈢D女、E女上開所述，與甲○上開證述「有將第一次遭到被告性
    侵乙情向被告之女兒陳述」乙節相符。甲○遭強制性交後確
    實有嘗試向被告女兒傾訴、求助，符合一般遭強制性交被害
    人之常情，可以佐證甲○指述第一次遭到被告性侵屬實。辯
    護人主張甲○在事發後未向他人傾訴、求救，尚有誤會。
五、甲○於109年7月31日第二次遭到被告性侵後，因暫時無處可
    去，仍留在被告住處，但因為會害怕，第一時間通知D女趕
    快回去，並通知住在附近其與D女共同的朋友少年C男前往陪
    伴甲○，再一起等待D女回家，甲○在C男到場、D女偕同男友
    林○宏回家之後，除了爆哭、情緒崩潰以外，也向C男、林○
    宏表示該次是第二次遭到被告性侵，業據：
　㈠C男於109年8月6日警詢中證稱：伊和甲○是透過D女（被告的
    長女）而認識，因為伊就住在被告住處附近，所以甲○遭性
    侵後通知伊過去陪甲○，伊過去之後甲○先讓我到屋子外面陪
    她，等D女回家後，被害人跟D女說她又被被告性侵，我才知
    道這件事（他卷第30頁）。於同次警詢、同日偵查中證稱：
    7月31日那一天事情發生完之後，甲○傳訊息叫我過去D女家
    ，我進去之後，看到被告在抽菸看電視，甲○拿著手機在哭
    ，她說有事情要跟我說，我們二個人走出來之後，還沒有說
    到話，D女就回來了。甲○對D女說「爸爸他…」就開始哭，還
    吐了一攤水，後來被告就出來說全部給我回來，甲○就和D女
    走進去屋內，被告坐在外面抽菸，跟我說他是因為甲○跟他
    認的前一個乾女兒不知道說了甚麼，他不開心，他才會弄甲
    ○，就是被告在我面前有承認他對甲○性侵（他卷第30頁、他
    卷第35頁）。
　㈡D女男友林○宏於109年8月6日偵查中具結證稱：109年7月31日
    我跟D女出去，甲○傳訊息跟我們說她很害怕，叫我們趕快回
    去，我們就趕快回去，我們回到住處，看到甲○從房子走出
    來，邊走邊哭，問她事情，一開始她都不講，D女不知道講
    甚麼，甲○情緒比較好轉之後，請甲○做出決定，看是要報警
    ，還是由D女打她爸爸，或是送D女回家（他卷第41頁）；甲
    ○在哭甚麼我當下不知道，她就講說爸爸對她...爸爸對她..
    .（第41頁）；我好像有去問被告發生什麼事情，被告有承
    認對甲○性侵，被告說要教訓甲○（第41頁）。就我所知 ，
    被告有跟甲○發生過2次性行為。之前那一次甲○有對D女說，
    我後來是逼問D女，D女去問甲○可不可以講，我也去問甲○，
    甲○才告訴我的。甲○告訴我第一次爸爸對她強行，有說地點
    在房間。甲○說是剛洗好澡，浴室在房間旁邊，她已經穿好
    衣服了，走進去到房間裡面，就被被告那個了（第43頁）。
　㈢D女於109年8月6日偵查中表示和被告是父女關係而不願意具
    結作證（他卷第39頁）。
　　嗣於109年8月19日警詢證稱：（你如何得知甲○第一次遭你
    父親性侵？何時在何地得知？）甲○是在第二次報警的那個
    禮拜三才跟我講的（本院註：D女應該更早之前就知道，詳
    本判決引用的其他證據），在我家，當場有我和我男友林○
    宏，第二次她傳訊息給我，說她一個人和我父親在家，她傳
    一個影片給我男友林○宏，我男友看到那部影片跟我說，甲○
    又遭我父親性侵，所以我和我男友，我妹妹E女，及我男友
    的朋友就趕回我家去查看（警卷第23頁反面）。
　㈣被告的次女E女於109年8月19日警詢證稱：（你是如何得知甲
    ○第一次遭你父親性侵？...）甲○在第一次發生過後一個禮
    拜跟我說的，當時是晚上，她是在一個○○○○旅館對面跟我說
    的。（你是如何得知甲○第二次遭你父親性侵？）當天甲○傳
    信息給姐姐D女時，我看到的，我和姐姐、姐姐的男友林○宏
    、其餘的朋友我不記得，一同回家處理這件事情（警卷第22
    頁反面）。
　㈤甲○於遭受被告第二次性侵後，趕緊通知D女等同儕好友回家
    ，於見到D女等同儕好友後崩潰痛哭，除了先前已經知道的D
    女、E女以外，經D女男朋友林○宏、共同好友C男關心下，仍
    陳稱先前1次也是遭到被告性侵，情緒自然並未矯作，也可
    佐證甲○指訴於上開時間、地點遭到被告第一次性侵等語屬
    實。　
　㈥至於D女男友林○宏於111年4月13日在原審雖然證稱：甲○在發
    生第二次之後才跟我講還有第一次，之前我並不知道，甲○
    說第一次是你情我願的云云（原審卷第371至374頁）。然林
    ○宏於上開109年8月6日偵查中已經明確證稱：甲○當時邊走
    邊哭，情緒不穩，且在林○宏逼問之下才講出先前也曾遭被
    告強行性侵1次等語，林○宏接受偵訊時間是在聽聞甲○哭訴
    後第6天，記憶應是最為清楚，較無機會受到其他人情干擾
    ，且其所描述當天發現甲○情緒崩潰、甲○陳述第一次經歷的
    過程，也與C男所述相符，因此本院認為林○宏在偵查中所述
    應較為實在，於原審作證時應可能距離案發時間已久或因受
    到人情壓力而為不實陳述，較不可採。
六、甲○因遭到被告2次性侵，出現明顯的創傷後壓力症後群之症
    狀，也可佐證甲○上開指述屬實：
　㈠甲○經原審送嘉義長庚紀念醫院作精神鑑定，確認甲○是否有
    創傷後壓力症候群之症狀，結果略以：甲○自幼父母離異，
    由曾祖父母帶大，其智力原本可能屬於中下，國小時即遭久
    未共同生活的哥哥性侵，心理創傷經治療後改善，但仍對其
    心理發展產生負面影響，求學階段適應及表現皆不佳。甲○
    於本案發生後，明顯因本案而出現下列創傷後壓力反應：①
    有與本案創傷相關的侵入性症狀，會經常不由自主想起案發
    經過、細節會自動浮現在腦海中、會作相關情境的噩夢、有
    好像又回到案發現場的感覺。②會逃避與創傷事件相關的刺
    激，例如不想再回想本案、害怕再見到加害人、看到與加害
    人外表相似的人會感到驚嚇、害怕再去到案發地點，害怕再
    踏進○○。③有創傷相關的認知及情緒上的負面改變，例如對
    案發經過的記憶不清，變得跟人疏離，不想交朋友，情緒上
    持續感到恐懼、害怕、擔心、生氣，無法感到快樂，對人不
    信任，不想與人互動，自我形象負面，感到自己與他人不一
    樣，因此感到羞愧與低自尊，有自殺意念。④有警醒性及反
    應性的顯著改變，例如有過度警覺的反應，易受驚嚇、無法
    專心、失眠，須服用藥物幫助睡眠及改善情緒等，有自殘行
    為，有自我感消失等解離症狀。甲○之上述創傷後壓力症候
    群反應，雖經治療，此等現象仍持續至今，且其人格因而產
    生明顯邊緣型人格傾向，對其未來人生具長遠之負面影響等
    情，有長庚醫療財團法人嘉義長庚紀念醫院110年11月3日函
    暨所附被害人甲○精神鑑定報告在卷可考（原審卷第223頁至
    第224頁）。
　㈡鑑定證人乙○○○○於原審證稱：我們對甲○作心裡鑑衡，結果顯
    示甲○會重複夢見加害人性侵的畫面而且感到痛苦，場景也
    會浮現在她腦海，這個事情是甲○真實經歷的創傷反應。我
    們對創傷後壓力症候群，是根據美國精神醫學會的診斷手冊
    第5 版有4 個點來定義創傷後壓力反應：①第一個點就是說
    被害人會發生跟本案相關的一種侵入性的症狀，意思就是說
    她會有這種想法或什麼，就是說好像突然跑進她腦海裡，而
    不是她自己去想她就自然會出現，白天的話就會突然出現這
    種想法或是說細節或是說不自主的想起來，另外在夜間的話
    就會有相關的夢好像回到現場一樣，這是一個夢就是等於說
    那個情境會重複的出現在她的腦海裡。②第二個就是說被害
    人因為受了創傷之後她就會逃避相關的刺激，譬如說不想再
    去回想或是說不想再看到加害人，或是說看到跟加害人相似
    的這種情境，她會感到驚嚇然後也不敢回到那案發地點，害
    怕再去○○，就是案發地點的地方。③第三個就是說被害人會
    對自己有一種認知跟情緒上的負面改變，對自己的人生會有
    一些負面的想法還有一些情緒，包括就是說她不太想去記得
    這個事情，跟人會疏離就不想交朋友，然後情緒上會感到恐
    懼、害怕、擔心、生氣，沒有辦法感到快樂對人不信任，不
    想跟人互動，然後自己形象負面覺得自己跟別人不一樣，感
    到羞愧跟低自尊有自殺意念。④第四個就是剛才提到睡眠不
    足，像睡眠的部分，她就過度警覺，就過度警覺或是過度清
    醒，就警覺跟清醒的反應就是容易被嚇到，沒有辦法專心然
    後失眠這些的，然後去服用藥物來幫助睡眠跟改善情緒，這
    就是我們一般的創傷後壓力症候群的四個現象。我覺得被告
    對甲○所做的這些性行為對甲○產生的創傷後壓力症候群反應
    ，對她人生影響很深遠。我沒有特別去區分甲○的創傷反應
    是第一次的行為或者是第二次行為所造成的。但是一般來說
    ，第一次願意，然後又變成不願意，後來才產生創傷，這個
    機率是比較低的，所以我是會傾向於她第一次也是不願意的
    等語（原審卷第452、453頁）。
　㈢鑑定人周士雍於本院證稱：「所謂『創傷症候群』是一個長期
    性的現象，並非一發生事情後馬上短時間內產生的現象，因
    為第一案與第二案距離約十天，不是馬上就會產生激烈反應
    ，也許有，但一般有可能緩慢發生，而非今天發生事情，在
    第二天就會馬上不願跟對方碰面或搬離，才是正常的反應。
    以甲○的情形，在甲○的朋友少，且與被告的女兒是好朋友的
    情形下，是有可能短時間內會繼續去那個地方...」（本院
    卷第159頁）。我在原審作證時曾經提到「...一般來說第一
    次願意然後後來又變成不願意的，然後後來才產生創傷這個
    機率是比較低的，所以我是會傾向於她第一次也是不願意的
    」...一般而言，如果甲○短時間內，因第一次與第二次沒有
    很明顯中間的變化，如果情侶，例如我願意跟他在一起，後
    來他打我，我不願意跟他在一起，像這種有一些狀況可以區
    分兩次中間有明顯的變化或差別，但這個案我沒有問到中間
    有無特別讓甲○情緒產生變化的地方...所以我認為甲○兩次
    之間沒有明顯變化，所以我會講第一次願意後來變成不願意
    的這種機率比較低（本院卷第160-161頁）。如果兩次性經
    驗有明顯變化，一般中間會有轉折，因我沒有聽到甲○這中
    間有特別轉折，而造成起先願意，後來變成不願意，所以我
    才認為兩次應該都是一樣的現象（本院卷第161頁）。
　㈣本院審酌前開鑑定意見即可推理，若被告第一次與甲○性交，
    是經由甲○同意，則對甲○而言，與被告性交是一件可以接受
    、同意的一件事，而非是令甲○排斥、驚恐的事，縱使被告
    與甲○第二次性交，非出於甲○之同意，應該不致於使甲○產
    生如此嚴重的創傷後壓力症候群反應，或對甲○產生如此深
    遠的影響，應該是甲○第一次就未同意性交，已經有所創傷
    ，礙於人情不敢聲張，第二次竟又遭食髓知味的被告性侵，
    才會造成這麼嚴重的創傷結果，且比對甲○於原審證稱：（
    第一次性交發生後，走下樓你是如何思考）那時候腦袋一片
    空白，就想默默的走下去，走到客廳那邊我才恢復，然後就
    滑手機，想說先把這件事情壓下去，就沒有想太多。（本來
    是希望就這樣子嗎？）對。（為何後來提告？）因為第二次
    是整個被嚇到。（是第一次被嚇到，還是第二次被嚇到？）
    第一次是稍微被嚇到，第二次是整個被嚇到不知道該講什麼
    ，然後才求助等語（原審卷第366、367頁），亦可得知上情
    。因此鑑定醫師之上開鑑定意見應屬可採，足以佐證甲○所
    證：被告第一次與甲○性交，是未經甲○同意等語為真。
　　至於辯護人辯稱：創傷後壓力症候群的鑑定，有可能是因為
    事實欄二之強制性交，無法證明被告有事實欄一之強制性交
    云云，忽略乙○○○○已依前專業意見說明「若第一次是合意性
    交，第二次是強制性交，會產生上述的創傷後壓力症候群機
    率不大」，因此辯護人之主張並不可採。
七、辯護人辯稱：甲○於第一次案發時，一樓有人，但未向一樓
    的人發出求救，且案發後能至一樓與被告女兒等人聊天、玩
    手機，並無情緒不穩，難認有遭強制性交等語。經查：
　㈠依乙○○○○於原審證稱：甲○於案發時才17歲，相當一個高中生
    年紀，然後小時候是隔兩代教養，由曾祖父母帶大，有家暴
    陰影，小時候家庭不正常，曾遭哥哥性侵，頭腦、成績不是
    很好，國三開始人生變調，會翹課，○○肄業，可以看出她是
    一個心理上已經是受過傷，頭腦不好，比較脆弱的人，有些
    價值觀會扭曲，個性上也會有一些偏差，鑑定報告裡面有提
    到就是說她有一種邊緣性人格的傾向，基本上是很「畏避型
    的」，就是說什麼事情她是「會逃避」，而且很「自卑感很
    重」的有這種傾向，所以她在想事情或她在對事情的反應上
    ，我們要考慮她這種心理年齡還有她的這種背景，她對事情
    發生時的反應能力有可能會跟我們正常人不一樣。講更清楚
    一點，就是說剛才提到她的拒絕，她有可能因為她的個性是
    自卑、壓抑的，所以有可能她拒絕的態度可能不是這麼，如
    果我們一個正常人有可能拒絕態度
　　會很明顯，但是她有可能拒絕的這種態度會，她在檢察官的
    訊問裡面有寫說她那時候很害怕，腦筋空白然後推開沒有成
    功，所以就是說她那種她可能，尤其她小時候被性侵過，所
    以可以說她是一個比較不懂得保護自己的人，也就是說她自
    己因為這種人生的歷史，使得她表面上看起來會變成一個很
    容易被欺負，然後好像不懂得怎麼去保護自己，不曉得怎麼
    去拒絕別人這樣子的人等語（原審卷第446、447頁），可知
    甲○因為成長背景，而有「畏縮型」人格，遇事「會逃避」
    ，而且「自卑感很重」，不懂的怎麼保護自己，因此，甲○
    在遭被告第一次「熟人性侵」時，表現得不知所措，僅以推
    開、掙扎、喊不要等方式拒絕被告，而未有比較激烈的反抗
    或求救（諸如打破家俱、大聲喊叫等），並無不合理之處。
　㈡再者，甲○於第一次案發時才17歲，年紀甚輕，處事經驗並非
    豐富，遇到友人爸爸之「熟人性侵」，相當在乎友人即D女
    等人之眼光，也擔心所述不被相信，因此出現不知道該怎麼
    辦、想息事寧人的想法，可能性不低，此由甲○證稱：遭被
    告性侵後，整個人腦袋一片空白，只想默默的走下去，走到
    客廳才恢復，然後就滑手機，想說先把這件事情壓下去，就
    沒有想太多。後來提告是因為第二次整個被嚇到，然後才求
    助等語，也可得證上情。復由被告於第一次與甲○性交後告
    知甲○：「這個事怕妹妹他們知道」、「你不說，我也不說
    ，不是就沒有人知道了」等語，顯然也相當程度掌握了甲○
    難以求助及想息事寧人的心態。此外，從案發後甲○與其男
    友的對話紀錄中，甲○稱：「反正你問他們，他們都說是我
    的錯、被她們說我第一次穿浴巾去勾引她爸、報了也不一定
    成立、反正你問他們他們也會覺得我的錯、我怕我真的很怕
    、反正都已經是這樣了」，甲○男友稱：「第一次也是強的
    嗎」，甲○稱「上次被他強，就跟你吵架的那幾天」，甲○男
    友稱「你為什麼不說，你為什麼不說」，甲○稱「我要怎麼
    講，我根本沒那個勇氣，我怕你會不要我」（警卷第42至46
    頁），也可以看出甲○有畏縮，擔心告訴被告女兒不被相信
    、缺乏揭發事實勇氣的情形。因此，不能以甲○在案發時未
    有強烈向一樓之人求救之行為，或下樓時沒有當場求助，即
    認甲○有同意性交。
八、辯護人又辯稱：若被告真對甲○強制性交，甲○於案發後怎麼
    會依舊住在被告家，又為何在109年7月31日甲○到被告住處
    時，被告家中無人，甲○為何敢獨自在被告住處一樓等語。
    經查：
　㈠甲○遭被告第一次強制性交後，害怕與被告獨處，白天雖然還
    是會去找被告女兒們，但晚上多半會回家睡覺，業經甲○證
    述如前。本院認為甲○原生家庭是單親家庭，母親在北部工
    作，家中僅有阿祖、舅舅，又不喜歡讀書（警卷第13頁，原
    審卷第354、355頁甲○筆錄參照），缺乏家庭溫暖與支持，D
    女們的友情與支持對甲○而言非常重要，也因此，甲○在第一
    次案發後，仍隱忍過往委屈，前往被告上址住處找被告女兒
    ，尋求同儕間的認同與支持，僅儘量不在被告家過夜，乃符
    合常情。又甲○於109年7月31日雖然是在晚間前往被告上址
    住處等待被告女兒，但已經提高警覺在一樓等待，不敢前往
    曾經居住的樓上休息，竟仍遭被告到一樓為強制性交犯行，
    可見被告膽大且有恃無恐，只要看到甲○隻身一人，就敢下
    手犯案，不顧及一樓可能有人經過導致東窗事發。甲○在第
    一次案發後仍前往被告上址住處，實肇因於甲○的缺乏家庭
    溫暖需要同儕認同的脆弱處境，而在提高警覺時仍遭不幸，
    實係出於被告的恣意妄為，辯護人以甲○的脆弱處境及被告
    的大膽犯案，來推論甲○有同意被告第一次性交行為，並不
    可採。
　㈡乙○○○○於本院也證稱：「依賴性格的人比較會忍耐，不像有
    些個性比較強悍而會馬上提出異議或做出反應，但依賴性格
    的人個性具有依賴性、退避性，遇到事情比較不敢面對，遇
    到傷害的時候會退縮、逃避，而非強烈發出抗議」（本院卷
    第162頁）；「甲○第一次發生事情後，也有減少去他們家，
    尤其在晚上就不過去了，就是本來會在被告家睡覺，這也是
    一種逃避現象，就是晚上就回阿祖家睡覺，沒有住在被告家
    ，這也是符合逃避的現象」、「白天還是會去被告家裡找被
    告女兒，這也符合一般性侵害被害人的特徵，甲○心理上有
    兩個力量在拉扯，她很希望得到這個環境裡面對她心理上的
    溫暖感，但又很怕加害人對她產生的傷害，在兩股力量拉扯
    下甲○做了調整，以前本來整天在被告家，但後來避免晚上
    的危險情境，但是白天還是會過去」（本院卷第163頁）。
    「（卷內被告長女也有證述第一次案發後，甲○的衣服、包
    包沒有拿回去，縱使第一次案發後，甲○還有繼續在被告家
    過夜情形，但是事實上甲○的心理層面是否如你方才解釋有
    依賴、尋求認同關係的原理，都是一樣的？）對」（本院卷
    第164頁），也足以佐證本院上開推論屬實。
九、綜上，被告第一次違反甲○的意願對甲○為強制性交之犯行，
    事證明確，堪予認定。
參、就事實欄二之犯行部分：　
    被告就此部分之犯罪事實，於109年8月1日初到案的警詢雖
    然否認（警卷第6頁反面），但嗣後於警詢、偵查、原審及
    本院審理時坦承不諱（警卷第10頁反面、第11頁、他卷第15
    4頁、聲押卷第25頁、聲押更一卷第40頁、原審卷第83頁、
    第325頁，本院卷第84頁、第157頁），並有如附表「本案證
    據清單」所示的人證或書證等證據可資佐證，被告此部分犯
    行事證明確，亦堪認定。
肆、論罪：
  ㈠兒童及少年福利與權益保障法第112 條第1 項前段所定：「
    成年人教唆、幫助或利用兒童及少年犯罪或與之共同實施犯
    罪或故意對其犯罪者，加重其刑至二分之一」，其中成年人
    故意對少年犯罪之加重，係對被害人為少年之特殊要件予以
    加重處罰，乃就犯罪類型變更之個別犯罪行為予以加重，則
    屬刑法分則加重之性質。
　　甲○為92年間生，於案發時，為未滿18歲之少年，有其真實
    姓名與代號對照表在卷可參，被告則為年滿20歲之成年人，
    被告知悉甲○為未滿18歲之少年，除據被告就第二次性侵犯
    行認罪在卷外，亦經被告大女兒D女於偵查中證稱「我爸爸
    知道甲○大我1歲」等語可憑（偵5805卷第19頁至第23頁）。
    故核被告上開2個犯行，均係犯兒童及少年福利與權益保障
    法第112條第1項前段、刑法第221條第1項之成年人故意對少
    年犯強制性交罪。被告均應依兒童及少年福利與權益保障法
    第112 條第1項前段規定，加重其刑。
　㈡被告上開二犯行，其犯意各別，行為互殊，應分論併罰。
　㈢辯護人雖主張應適用刑法第59條減刑云云（原審卷第488、48
    9頁）。本院審酌被告身為甲○長輩，辜負甲○的信賴，於第
    一次性侵甲○之後，不知後悔改過，短期內對甲○為第二次強
    制性交行為，嚴重侵害甲○之性自主權，對甲○之身心健全影
    響亦大，犯罪情節可謂重大。另被告於原審未與甲○和解，
    於本院雖已與甲○和甲○母親和解，賠償甲○新臺幣（下同）8
    0萬元（本院卷第131頁以下和解筆錄、匯款申請書參照），
    並分期賠償犯罪被害人保護協會支付給甲○的部分補償金40
    萬餘元（本院卷第139頁該協會向被告求償的支付命令、第1
    91頁被告存摺影本參照，尚未支付完畢），然本案事證明確
    ，被告因犯罪事實二遭到甲○錄音存證，僅坦承犯罪事實二
    犯行，仍否認第一次犯行，未見其完全認錯改過，犯後態度
    僅稱尚可。綜上，難認被告有何情輕法重或情堪憫恕之情形
    ，自難適用刑法第59條之減刑規定。
伍、撤銷原審判決的理由：　　
一、原審審理後，認為被告上開犯行事證明確，予以論罪科刑，
    固非無見，然被告於本院審理中已經與甲○和甲○母親達成和
    解，賠償甲○和甲○母親80萬元，另並分期支付犯罪被害人保
    護協會支付給甲○的補償金，原審未及審酌此對被告有利的
    量刑條件，量刑乃有過重的瑕疵，被告提起上訴，就否認犯
    罪事實一的部分，雖無理由，然就主張原審量刑過重的部分
    ，乃有理由，原審判決即屬無可維持，應由本院予以撤銷改
    判。
二、爰審酌被告同意甲○暫居其上址住處期間，應本誠信給甲○安
    住，然而被告竟然在借住期間，對甲○為第一次強制性交行
    為，嗣後不知後悔改過，再次對甲○為第二次之強制性交行
    為，嚴重戕害甲○之身心健康，侵害甲○之性自主決定權，且
    甲○年齡尚輕，案發時未滿18歲，被告之行為足以影響甲○之
    身心健全發展，參酌乙○○○○陳稱：「我覺得被告對甲○做的
    這些行為，對甲○產生的創傷後壓力症候群反應，對她人生
    影響很深遠」，可知被告之犯罪行為影響甲○的程度甚重。
    又本案事證明確，被告因甲○有對被告第二次犯行錄音存證
    ，僅坦承第二次性侵犯行，否認第一次強制性交犯行，未見
    完全面對司法改過的態度。另斟酌被告於本案之前並無刑事
    前科，素行尚可，於本院已經與甲○和甲○母親達成和解，賠
    償甲○及甲○母親80萬元，並分期支付犯罪被害人保護協會支
    付給甲○的補償款，暨被告於原審自陳已與配偶離異，有2名
    子女，現從事打零工工作，○○畢業之教育程度等一切情狀，
    分別量處如主文所示之刑。並整體檢視被告的犯罪情節、犯
    後態度，依照限制加重原則、罪責相當原則，定其應執行刑
    如主文所示。
據上論結，應依刑事訴訟法第369條第1項前段、第364條、第299
條第1項前段，判決如主文。
本案經檢察官李文潔提起公訴，檢察官林志峯到庭執行職務。
中　　華　　民　　國　　111 　年　　11　　月　　30　　日
                  刑事第四庭    審判長法　官  蔡廷宜
                                      法　官  林坤志
                                      法　官  蔡川富
以上正本證明與原本無異。
如不服本判決應於收受送達後20日內向本院提出上訴書狀，其未
敘述上訴理由者，並得於提起上訴後20日內向本院補提理由書（
均須按他造當事人之人數附繕本）「切勿逕送上級法院」。
　　　　　　　　　　　　　　　　　　　書記官  黃心怡
中　　華　　民　　國　　111 　年　　11　　月　　30　　日
附錄本案論罪科刑之法條全文：
中華民國刑法第221 條：
對於男女以強暴、脅迫、恐嚇、催眠術或其他違反其意願之方法
而為性交者，處3年以上10年以下有期徒刑。
前項之未遂犯罰之。 
兒童及少年福利與權益保障法第112條
成年人教唆、幫助或利用兒童及少年犯罪或與之共同實施犯罪或
故意對其犯罪者，加重其刑至二分之一。但各該罪就被害人係兒
童及少年已定有特別處罰規定者，從其規定。
對於兒童及少年犯罪者，主管機關得獨立告訴。
附表，本案證據清單：
人證部分 ⒈證人A女部分（甲○之母，代號：BL000-A109102A） ⒈證人A女於109年8月1日檢察官面前經之訊問筆錄（他卷第7頁至第19頁）。 ⒉證人A女於110年2月22日原審之準備程序筆錄（原審卷第135頁至第139頁）。  ⒉證人少年B女部分（曾與被告以乾爹、乾女兒相稱，代號：BL000-A109102B） ⒈證人少年B女於109年8月7日之警詢筆錄（他卷第49頁至第52頁）。 ⒉證人少年B女於109年8月7日檢察官面前經具結之訊問筆錄（他卷第59頁至第63頁，結文：第65頁）。  ⒊證人少年C男部分（代號：BL000-A109102C） ⒈證人少年C男於109年8月6日之警詢筆錄（他卷第29頁至第31頁）。 ⒉證人少年C男於109年8月6日檢察官面前之訊問筆錄（他卷第33頁至第37頁）。  ⒋證人少年D女部分（被告之長女，代號：BL000-A109102D） ⒈證人少年D女於109年8月6日檢察官面前之訊問筆錄（他卷第39頁）。 ⒉證人少年D女於109年8月19日之警詢筆錄（他卷第115頁至第117頁）。 ⒊證人少年D女於109年9月18日檢察官面前之訊問筆錄（偵5805卷第19頁至第23頁）。  ⒌證人少年E女部分（被告之幼女，代號：BL000-A109102E） ⒈證人少年E女於109年8月19日之警詢筆錄（他卷第119頁至第120頁）。 ⒉證人少年E女於109年9月18日檢察官面前之訊問筆錄（偵5805卷第19頁至第23頁）。  ⒍告訴人即被害人甲○部分（代號：BL000-A109102） ⒈告訴人即被害人甲○於109年8月1日檢察官面前經具結之訊問筆錄（他卷第7頁至第19頁，結文：第21頁）。 ⒉告訴人即被害人甲○於110年2月22日本院之準備程序筆錄（本院卷第135頁至第139頁）。  ⒎證人林○宏部分 ⒈證人林○宏於109年8月6日檢察官面前經具結之訊問筆錄（他卷第37頁至第45頁，結文：第47頁）。 書證部分 ㈠甲○於109年7月31日案發後與BL000-A109102B（即B女）間透過通訊軟體即時通(Messenger)對話內容截圖6張（他卷第53頁至第57頁）。 ㈡車牌號碼000-000號重型機車之車籍資料及維修紀錄翻拍照片（他卷第67頁、第69頁）。 ㈢案發地點各樓層配置圖（他卷第133頁至第137頁）。 ㈣109年8月19日搜索現場時採證照片21張（他卷第139頁至第149頁）。 ㈤109年7月31日警方到場採證照片5張（警卷第37頁至第39頁上方照片）。 ㈥甲○於109年7月31日案發後向BL000-A109102A（即其母A女）間透過通訊軟體即時通(Messenger)求援之對話內容截圖6張（警卷第39頁下方照片至第42頁上方照片）。 ㈦天主教若瑟醫療財團法人若瑟醫院受理疑似性侵害事件驗傷診斷書（他密卷第43頁至第47頁）：甲○會陰部有新裂傷，處女膜有陳舊性裂痕。 ㈧臺西分局橋頭派出所指證筆錄（被害人甲○指認，警卷第21頁）。 ㈨雲林縣警察局臺西分局搜索扣押筆錄暨扣押物品目錄表（他卷第123頁至第127頁）。 ㈩車號查詢汽車車籍2紙（他卷第93頁、第95頁）。 本案人物及關係圖（他卷第97頁）。 甲○於109年7月31日案發後向其男友（臉書暱稱：劉○億）間透過通訊軟體即時通(Messenger)求援之對話內容截圖13張（警卷第42頁下方照片至第48頁）。 內政部警政署刑事警察局109年8月21日刑生字第1090083876號鑑定書（警卷第52頁至第53頁）。 性侵害案件代號與真實姓名對照表（他密卷第5頁）。 雲林縣警察局臺西分局妨害性自主被害人真實姓名對照表（他密卷第7頁、第33頁、第35頁、第37頁、第39頁）。 內政部警政署刑事警察局109年10月6日刑生字第1098003818號鑑定書（本院卷第63頁至第65頁）。 國立臺灣大學醫學院附設醫院雲林分院110年3月4日臺大雲分資字第1100001620號函暨所附被害人甲○自109年7月始之病歷資料（本院卷第147頁至第185頁）。 國立臺灣大學醫學院附設醫院雲林分院心理衡鑑報告（本院卷第186頁至第187頁）。 財團法人勵馨社會福利事業基金會110年3月30日馨雲字第1100090013號函暨所附被害人甲○個案心理諮商摘要報告表（本院卷第203頁至第205頁）。 長庚醫療財團法人嘉義長庚紀念醫院110年11月3日長庚院嘉字第1100350053號函暨所附被害人甲○精神鑑定報告（本院卷第213頁至第224頁）。 甲○於109年7月31日遭強制性交之錄音檔案光碟（存放於他1218卷後方之光碟存放袋）。  被告部分 ㈠被告林俊利於109年8月1日之警詢筆錄（警卷第6頁至第8頁）。 ㈡被告林俊利於109年8月19日之警詢筆錄（警卷第9頁至第12頁反面）。　 ㈢被告林俊利於109年8月19日檢察官面前之訊問筆錄（他卷第153頁至第156頁）。 ㈣被告林俊利於109年8月19日本院羈押庭之訊問筆錄（聲羈卷第23頁至第33頁）。 ㈤被告林俊利於109年9月11日本院羈押庭之訊問筆錄（聲羈更一卷第35頁至第49頁）。 ㈥被告林俊利於109年9月15日檢察官面前之訊問筆錄（偵5805卷第13頁至第18頁）。 ㈦被告林俊利於109年10月5日原審羈押庭之訊問筆錄（原審卷第25頁至第31頁）。 ㈧被告林俊利於109年11月2日本院之準備程序筆錄（原審卷第81頁至第88頁）。 ㈨被告林俊利於110年12月23日本院之準備程序筆錄（原審卷第257頁至第269頁）。